臺灣臺中地方法院刑事判決
110年度智易字第10號
聲  請  人  臺灣臺中地方檢察署檢察官
被      告  詹益宗


上列被告因違反著作權法等案件，經檢察官聲請簡易判決處刑（
109年度偵字第10475號），本院改依通常程序審理判決如下：
    主    文
詹益宗犯商標法第九十七條之非法販賣侵害商標權之商品罪，處
拘役參拾日，如易科罰金，以新臺幣壹仟元折算壹日。緩刑貳年
。扣案如附表一所示之物，均沒收。
    犯罪事實
一、詹益宗明知如附表一所示商品之商標圖樣（正註冊/審定號
    分別如附表1所載），分別係如附表一所示之商標權人向我
    國經濟部智慧財產局申請註冊登記，於專用期間內，就所指
    定之商品，取得商標權，現仍在商標專用期限內，竟基於違
    反商標法之犯意，自民國108年8月10日前，以新臺幣(下同)
    35元至80元向樂購蝦皮網站購買如附表一所示之商品，在臺
    中市○○區○○路000號旁之魔力夾客選物販賣機擺放供顧客夾
    取，以此方式販賣、意圖販賣而持有、陳列上開仿冒商標商
    品，供不特定人夾取、購買，侵害如附表一所示商標權人之
    商標權。嗣經警於108年9月19日，持本院核發之搜索票在臺
    中市○○區○○路000號隔壁之「魔力夾客選物販賣機」執行搜
    索查獲，並扣得如附表一所示之仿冒商標商品。
二、案經日商任天堂株式會社委任徐宏昇律師及法商路易威登馬
    爾悌耶公司委任杜柏賢律師告訴及內政部警政署保安警察第
    二總隊刑事大隊報告臺灣臺中地方檢察署檢察官偵查後聲請
    簡易判決處刑。
    理    由
一、證據能力之說明：
（一）按刑事訴訟法第159條之5規定被告以外之人於審判外之陳
      述，雖不符前4條之規定，而經當事人於審判程序同意作
      為證據，法院審酌該言詞陳述或書面陳述作成時之情況，
      認為適當者，亦得為證據。當事人、代理人或辯護人於法
      院調查證據時，知有第159條第1項不得為證據之情形，而
      未於言詞辯論終結前聲明異議者，視為有前項之同意，其
      立法意旨在於傳聞證據未經當事人之反對詰問予以核實，
      原則上先予排除，惟若當事人已放棄詰問或未聲明異議，
      基於證據資料愈豐富，愈有助於真實發現之理念，且強化
      言詞辯論原則，法院自可承認該傳聞證據例外擁有證據能
      力。經查，檢察官、被告詹益宗（下稱被告）於本院準備
      程序對下述關於商標法部分所引用供述證據之證據能力均
      表示沒有意見（本院卷第41頁），且迄至本院言詞辯論終
      結前亦未聲明異議，本院審酌該等證據之取得過程並無瑕
      疵，與本案待證事實間復具有相當之關聯性，以之為本案
      證據尚無不當，認為得為本案之證據，是依刑事訴訟法第
      159條之5之規定，均有證據能力。
（二）又傳聞法則乃對於被告以外之人於審判外之言詞或書面陳
      述而為之規範，本案判決以下所引用之非供述證據，無刑
      事訴訟法第159條第1項規定傳聞法則之適用，經本院於審
      理時依法踐行調查證據程序，檢察官、被告亦均不爭執各
      該證據之證據能力，且與本案待證事實具有自然之關聯性
      ，亦查無依法應排除其證據能力之情形，依法自得作為證
      據。
二、上開犯罪事實，業據被告於警詢、偵訊、本院準備程序及審
    理中均坦承不諱（見偵卷第31、231頁，本院卷第40、204頁
    ），並有搜索扣押筆錄、扣押物品目錄表（見偵卷第43至53
    頁）、仿冒商品及查獲現場照片（見偵卷第65至69頁、第19
    7至203頁）、鑑定報告書、鑑定意見書、真仿比對報告、仿
    冒商品鑑價報告書、經濟部智慧財產局商標檢索系統商標單
    筆詳細報表資料（見偵卷第55至63頁、第75至107頁、第109
    至127頁、第129至155頁、第157至185頁）、通聯調閱查詢
    單（見偵卷第71頁）等件附卷可資佐證，足認被告之任意性
    自白核與事實相符，堪以採信。綜上所述，本案事證明確，
    被告前揭違反商標法犯行，洵堪認定，應予依法論科。
三、論罪科刑：
（一）核被告所為，係犯商標法第97條前段之非法販賣侵害商標
      權之商品罪。被告意圖販賣而持有、陳列侵害商標權商品
      之低度行為，為其後販賣之高度行為所吸收，均不另論罪
      。
（二）又被告自108年8月10日起至同年9月19日為警查獲時止之
      期間，非法販賣如附表一所示侵害商標權之商品，係基於
      同一目的，於密切接近之時間、地點實施，各行為之獨立
      性極為薄弱，依一般社會健全觀念，在時間差距上，難以
      強行分開，在主觀上顯係基於一貫之犯意，接續為之，應
      認係屬接續犯，而各為包括之一罪。又被告以一行為侵害
      如附表一所示之數個商標權人之法益，而同時觸犯構成要
      件相同之數罪名，為同種想像競合犯，應依刑法第55條規
      定，從一重處斷。
（三）爰審酌商標具有辨識商品來源功能，權利人須經過相當時
      間並投入大量資金於商品行銷及品質改良，始能使該商標
      具有代表一定品質效果，被告為貪圖私利，竟販賣侵害商
      標權之商品，缺乏尊重他人智慧財產權之觀念，破壞商品
      交易秩序，減損商標所表彰之商譽及品質，造成商標權人
      受有損害，累及我國國際名聲，所為於法有違，惟考量被
      告犯後坦認犯行，且與本案商標權人或其代理人達成和解
      ，並已履行賠償相關和解內容，此有相關陳報狀、和解契
      約書等件存卷可稽（見偵卷第271至299頁），復參酌本件
      查獲之仿冒商標商品數量、市值及販賣期間，暨被告之品
      行、智識程度、犯罪動機、目的、手段、生活狀況等一切
      情狀，量處如主文所示之刑，並諭知易科罰金之折算標準
      ，以資懲儆。
（四）另被告前未曾因故意犯罪受有期徒刑以上之宣告，此有臺
      灣臺中地方檢察署刑案資料查註紀錄表及臺灣高等法院被
      告前案紀錄表各1份在卷可考，其因一時失慮致罹刑典，
      事後已與前述商標權人等達成民事和解，並已履行賠償相
      關和解內容，此有相關陳報狀、和解契約書等件附卷可據
      ，其經此教訓，應知警惕而無再犯之虞，本院認所宣告之
      刑，以暫不執行為適當，爰併予宣告緩刑2年，以自新。
四、沒收部分：
（一）按侵害商標權、證明標章權或團體商標權之物品或文書，
      不問屬於犯罪行為人與否，沒收之，商標法第98條定有明
      文。查扣案如附表一所示之物均屬仿冒商標商品，經核卷
      內相關扣案證物照片、鑑定報告書及智慧局商標檢索系統
      商標單筆詳細報表等資料，認屬本案侵害商標權之物品，
      不問屬於犯罪行為人與否，爰依商標法第98條之規定，宣
      告沒收。
（二）另查被告於警詢時供承因販賣仿冒商標商品之不法所得約
      1000元，業經全數扣案，固為其犯罪所得，然考量被告已
      與前揭商標權人等達成和解，因部分陳報狀未詳載和解金
      額，惟至少已履行賠償2萬5000元（見偵卷第271頁），已
      高於其犯罪所得，本件若再予以沒收上揭扣案金額，顯然
      過苛，爰依刑法第38條之2第2項之規定，不予宣告沒收，
      併此補明。
五、不另為無罪諭知部分：
（一）聲請意旨另以被告明知如附表二所示商品，係未經如附表
      二所示著作財產權人之同意或授權之侵害著作財產權之重
      製物，竟基於違反著作權法之犯意，自民國108年8月10日
      前，向樂購蝦皮網站購買如附表二所示之商品，在臺中市
      ○○區○○路000號旁之魔力夾客選物販賣機擺放供顧客夾取
      ，以此方式陳列上開侵害著作財產權之重製物，供不特定
      人夾取、購買，侵害如附表二所示著作財產權人之著作權
      （數量部分，聲請書係記載2755個，其後蒞庭檢察官以補
      充理由書更正為1個），因認被告就此部分另涉犯著作權
      法第91條之1第2項之罪嫌云云。
（二）本件檢察官認被告另涉犯著作權法第91條之1第2項之罪嫌
      ，主要係以警方於本案108年9月19日執行搜索查獲前，曾
      先於108年8月14日前往蒐證採樣取得任天堂遊戲機1個，
      而該任天堂遊戲機經鑑定其內容中有27款遊戲侵害任天堂
      公司之著作權，並經證人即蒐證警員鄭宇盛到庭證述蒐證
      採樣取得經過等情為主要論據。惟查本件前開因蒐證採樣
      而取得之任天堂遊戲機1個，並非依法所查扣，且無證據
      足認確係被告所有，而被告亦堅詞否認上開警方因蒐證採
      樣而取得之任天堂遊戲機1個為其所有，佐以警方於職務
      報告書亦載明其後於108年9月19日執行搜索之際，並未發
      現或扣得任何任天堂公司之遊戲機（聲請書附表二數量記
      載2755個，顯有誤會），因此警方於移送書亦未敘及被告
      有何違反著作權法之行為，此亦有職務報告書2份附卷可
      據（見豐智簡卷第23至24頁），是本件除被告前開業已坦
      承認罪之違反商標法犯行外，尚難僅憑警方因先期蒐證採
      樣取得，並非依法查扣之遊戲機1個，逕認係屬被告所有
      ，而遽對被告另繩以違反著作權法之罪。又因檢察官認此
      部分與前開經本院論罪科刑之違反商標法罪行間，有想像
      競合犯之裁判上一罪關係，爰不另為無罪之諭知。
據上論斷，應依刑事訴訟法第299條第1項前段，商標法第97條前
段、98條，刑法第11條、第55條、第41條第1項前段、第74條第1
項第1款、第38條之2第2項，判決如主文。
本案經檢察官張容姍聲請簡易判決處刑，檢察官陳信郎到庭執行
職務。
中    華    民    國   111    年    4    月    21    日
                  刑事第一庭  法  官  李進清
以上正本證明與原本無異。
如不服本判決應於收受送達後20日內向本院提出上訴書狀，並應
敘述具體理由；其未敘述上訴之理由者，應於上訴期間屆滿後20
日內向本院補提理由書（均須按他造當事人之人數附繕本）「切
勿逕送上級法院」。
告訴人或被害人如不服判決，應備理由具狀向檢察官請求上訴，
上訴期間之計算，以檢察官收受判決正本之日起算。
　　　　                      書記官  孫立文
中    華    民    國   111    年    4    月    21    日

附錄本案論罪科刑法條全文：
商標法第97條
明知他人所為之前二條商品而販賣，或意圖販賣而持有、陳列、
輸出或輸入者，處1年以下有期徒刑、拘役或科或併科新臺幣5 
萬元以下罰金；透過電子媒體或網路方式為之者，亦同。

附表一：
編號 商品名稱 數量 正註冊／審定號 商標權人 １ 仿冒「哆啦A夢」吊飾 28個 00000000 日商小學館集英社製作股份有限公司 ２ 仿冒「LINE」貼圖吊飾 36個 ⑴00000000  ⑵00000000  ⑶00000000  ⑷00000000 日商連股份有限公司 ３ 仿冒任天堂遊戲機 SUP Game Box Family Computer內「Super Mario Bros」、「Ice climber」、「Donkey Kong JR」註冊商標、仿冒「Super Mario」公仔 146件 00000000  日商任天堂株式會社 ４ 仿冒「HELLO KITTY」碗 15件 ⑴00000000 ⑵00000000  ⑶00000000 日商三麗鷗股份有限公司 ５ 仿冒「HELLO KITTY」毛巾 1件 ⑴00000000 ⑵00000000  ⑶00000000 日商三麗鷗股份有限公司 ６ 仿冒「HELLO KITTY」吊飾 1件 ⑴00000000 ⑵00000000  ⑶00000000 日商三麗鷗股份有限公司 ７ 仿冒「HELLO KITTY」色鉛筆 3組 ⑴00000000 ⑵00000000  ⑶00000000 日商三麗鷗股份有限公司 ８ 仿冒「HELLO KITTY」熨斗 1件 ⑴00000000 ⑵00000000  ⑶00000000 日商三麗鷗股份有限公司 ９ 仿冒「HELLO KITTY」計時器 2件 ⑴00000000 ⑵00000000  ⑶00000000 日商三麗鷗股份有限公司  仿冒「HELLO KITTY」鑰匙包 1件 ⑴00000000 ⑵00000000  ⑶00000000 日商三麗鷗股份有限公司  仿冒「HELLO KITTY」橡皮擦 2件 ⑴00000000 ⑵00000000  ⑶00000000 日商三麗鷗股份有限公司  仿冒「HELLO KITTY」項鍊 1件 ⑴00000000 ⑵00000000  ⑶00000000 日商三麗鷗股份有限公司  仿冒「HELLO KITTY」湯匙 1件 ⑴00000000 ⑵00000000  ⑶00000000 日商三麗鷗股份有限公司  仿冒「HELLO KITTY」筷子 1雙 ⑴00000000 ⑵00000000  ⑶00000000 日商三麗鷗股份有限公司  仿冒「LOUIS  VUITTON」狗吊飾 30件 ⑴00000000  ⑵00000000 ⑶00000000  ⑷00000000 法商路易威登馬爾悌耶公司 



附表二：
編號 商品名稱 數量 著作權人  １ 仿冒任天堂遊戲機内 「Super Mario Bros、 「Ice climber」、 「Donkey Kong JR」 2755個 日商任天堂株式會社